【裁判字號】    90,簡上,130
【裁判日期】    901031
【裁判案由】    違反公司法
【裁判全文】
臺灣士林地方法院刑事判決                          九十年度簡上字第一三○號
    上  訴  人
    即聲 請 人  臺灣士林地方法院檢察署檢察官
    被      告  甲○○
右列上訴人因被告違反公司法案件，經本院於中華民國九十年七月二十四日以九十年
度簡字第八一六號判決（聲請簡易判決案號：臺灣士林地方法院檢察署九十年度偵字
第四四四四號），上訴人不服上開判決提起上訴，本院管轄之第二審法院判決如左：
    主  文
原判決撤銷。
甲○○公司負責人違反公司不得經營登記範圍以外之業務規定，處罰金新臺幣壹拾萬
元，如易服勞役，以銀元參佰元即新臺幣玖佰元折算壹日。
    事  實
一、
二、案經訴由台北市政府警察局中正第二分局移送台灣士林地方法院檢察署檢察官偵
    查後聲請簡易判決處刑。
理  由
一、訊據被告固坦承
    ，惟堅決否認有侵害他人著作權之犯行，辯稱等語。經查：
    綜上所述，本件事證明確，被告犯行洵堪認定。
二、核被告所為係違反著作權法第八十七條第二款之規定，視為侵害著作權，應依同
    法第九十三條第三款規定處斷。原審據以論科，酌情量處有期徒刑四月，並諭知
    易科罰金之折算標準。被告上訴矢口否認犯罪，雖無可取。惟查被告行為後，刑
    法第四十一條業於九十年一月十日修正公布，同年月十二日生效，舊法規定犯最
    重本刑三年以下有期徒刑以下之刑之罪，而受六個月以下有期徒刑或拘役之宣告
    ，因身體、教育、職業、家庭之關係或其他正當事由，執行顯有困難者，得易科
    罰金，修正後刑法第四十一條第一項規定，凡犯最重本刑五年以下有期徒刑以下
    之刑之罪，而受六個月以下有期徒刑或拘役之宣告，均得易科罰金，比較新舊法
    之規定，以修正後之新法有利於行為人，自應依刑法第二條第一項前段規定，適
    用裁判時之新法。原審未及比較新舊法之適用，尚有未洽。且被告陳列、經警查
    扣之盜版ＶＣＤ光碟片共一十六片，原審誤為八片，亦有未合。原判決既有上述
    可議之處，自應由本院將原判決予以撤銷改判。爰審酌被告素行、犯罪之動機、
    陳列盜版光碟片之數量、犯罪可得之利益、被告犯罪後態度等一切情狀，量處有
    期徒刑四月並諭知易科罰金之折算標準。
二、核被告所為，係犯刑法第一百六十四條第一項之藏匿人犯罪。原審據以論科，酌
    情量處拘役五十日，並諭知易科罰金之折算標準。被告上訴矢口否認犯罪，雖無
    可取。惟查被告行為後，刑法第四十一條業於九十年一月十日修正公布，同年月
    十二日生效，舊法規定犯最重本刑三年以下有期徒刑以下之刑之罪，而受六個月
    以下有期徒刑或拘役之宣告，因身體、教育、職業、家庭之關係或其他正當事由
    ，執行顯有困難者，得易科罰金，修正後刑法第四十一條第一項規定，凡犯最重
    本刑五年以下有期徒刑以下之刑之罪，而受六個月以下有期徒刑或拘役之宣告，
    均得易科罰金，比較新舊法之規定，以修正後之新法有利於行為人，自應依刑法
    第二條第一項前段規定，適用裁判時之新法。原審未及比較新舊法之適用，尚有
    未洽。原判決既有上述可議之處，自應由本院將原判決予以撤銷改判，審酌被告
    之素行、犯罪之動機、藏匿違反國家安全法的犯人、藏匿的時間、犯罪後態度等
    一切情狀，量處拘役五十日並諭知易科罰金之折算標準。
三、另查被告前未曾受有期徒刑以上刑之宣告，有台灣高等法院被告全國前案紀錄表
    一份附卷可稽，本院審酌被告因一時失慮誤觸刑章，情節非重、尚有悔意，經此
    起訴、審判，當知所警惕，信無再犯之虞，本院認所宣告之刑以暫不執行為適當
    ，爰併諭知緩刑三年，以啟自新。
四、扣案之「美麗人生」ＶＣＤ光碟片一十六片，係被告所有供犯罪所用之物，依刑
    法第三十八條第一項第二款之規定宣告沒收。
五、本件被告經合法傳喚，無正當理由不到庭，爰不待其陳述，逕行判決。
六、應依刑事訴訟法第四百五十五條之一第一項、第三項、第三百六十九條第一項前
    段、第三百七十一條、第三百六十四條、第二百九十九條第一項前段、刑法第十
    一條前段、第二條第一項前段、第四十一條第一項前段、第七十四條第一款、第
    三十八條第一項第二款、罰金罰鍰提高標準條例第二條，判決如主文。
本案經檢察官施慶堂到庭執行職務
中      華      民      國      九十      年      十    月    三十一    日
                                臺灣士林地方法院刑事第一庭
                                    審判長法  官  林清吉
                                          法  官  林政佑
                                          法  官  劉秉鑫
右正本證明與原本無異
本件不得上訴。
                                       書記官  徐基典
中      華      民      國      九十      年      十    月    三十一    日


司法院資訊處製作；財團法人民間司法改革基金會備份。
